【裁判字號】    99,審訴,1411
【裁判日期】    990709
【裁判案由】    毒品危害防制條例
【裁判全文】
臺灣高雄地方法院刑事判決            99年度審訴字第1271號
公  訴  人  臺灣高雄地方法院檢察署檢察官
被      告  甲○○
上列被告因毒品危害防制條例案件，經檢察官提起公訴（99年度
毒偵字第1291、1759號），被告於準備程序中就被訴事實為有罪
之陳述，經本院告知簡式審判程序之旨，並聽取被告與公訴人之
意見後，本院合議庭裁定由受命法官獨任進行簡式審判程序，判
決如下：
    主  文
甲○○犯施用第一級毒品罪，累犯，處有期徒刑拾月；又犯施用
第一級毒品罪，累犯，處有期徒刑拾壹月，扣案之海洛因壹包（
驗前淨重零點零參參公克，驗餘淨重零點零貳參公克，含包裝袋
壹只）沒收銷燬之。應執行有期徒刑壹年捌月，扣案之海洛因壹
包（驗前淨重零點零參參公克，驗餘淨重零點零貳參公克，含包
裝袋壹只）沒收銷燬之。
    事實及理由
一、犯罪事實：
    甲○○前於民國96年間，因犯施用毒品案件，經本院以96年
    度毒聲字第234 號裁定送觀察、勒戒後，因認有繼續施用毒
    品之傾向，復由臺灣雲林地方法院以96年度毒聲字第185 號
    裁定令入戒治處所施以強制戒治，於97年7 月2 日強制戒治
    執行完畢釋放出所，並由臺灣雲林地方法院檢察署檢察官以
    97年度戒毒偵字第48、49、50號為不起訴處分確定。又因犯
    竊盜案件（共2 件），分經本院以96年度簡字第1515、1263
    號判處有期徒刑5 月、5 月確定；另因犯恐嚇案件，經臺灣
    雲林地方法院以96年度虎簡字第228 號判處有期徒刑6 月確
    定。上開3 罪嗣經法院裁定減刑並定應執行有期徒刑8 月確
    定，於98年3 月1 日執行完畢。竟仍未戒除毒癮，分別為下
    列犯行：
 (一) 基於施用第一級毒品海洛因之犯意，於98年11月28日上午9
    時許，在高雄縣內門鄉○○路171 號友人住處，以注射方式
    ，施用第一級毒品海洛因1 次。嗣於98年11月30日下午3 時
    25分許，在高雄縣內門鄉○○路177 號因另案遭通緝為警查
    獲，經其同意採集尿液送鑑，結果呈嗎啡、可待因陽性反應
    ，始悉上情。
 (二) 基於施用第一級毒品海洛因之犯意，於99年2 月22、23日某
    時，在高雄縣內門鄉某處，以注射之方式，施用第一級毒品
    海洛因1 次。嗣於99年2 月25日下午2 時25分許，在高雄縣
    內門鄉菜園頂台三線路上，因行跡可疑為警攔查，扣得其施
    用所剩餘之第一級毒品海洛因1 小包（驗前淨重0.033 公克
    ，驗餘淨重0.023 公克，含包裝袋1 只），並經其同意採集
    尿液送鑑，鑑驗結果呈嗎啡及可待因陽性反應，而查知上情
    。
二、證據名稱：
 (一) 犯罪事實(一)部分
  1.台灣檢驗科技股份有限公司99年1 月6 日濫用藥物尿液檢驗
    報告、高雄縣政府警察局旗山分局偵辦毒品案件嫌疑人尿液
    採集編號對照表各1 份。
  2.被告之自白。
 (二) 犯罪事實(二)部分
  1.台灣檢驗科技股份有限公司99年3 月17日濫用藥物尿液檢驗
    報告、高雄縣政府警察局旗山分局偵辦毒品案件嫌疑人尿液
    採集編號對照表各1 份。
  2.扣案之海洛因1 包（驗前淨重0.033 公克，驗餘淨重0.023
    公克，含包裝袋1 只）、高雄市立凱旋醫院99年3 月29日濫
    用藥物成品檢驗鑑定書1 紙。
  3.被告之自白。
三、論罪：
    海洛因為毒品危害防制條例第2 條第2 項第1 款規定之第一
    級毒品，是核被告所為，係犯毒品危害防制條例第10條第1
    項施用第一級毒品罪（共2 罪）。就被告所施用之毒品，係
    被告於持有後，進而施用，其持有之低度行為應被施用之高
    度行為所吸收，不另論其持有第一級毒品罪。被告所犯上開
    2 罪，犯意各別，行為互殊，應予分論併罰。被告有犯罪事
    實欄所述經判處有期徒刑並執行完畢之情形，此有臺灣高等
    法院被告前案紀錄表在卷可佐，其於徒刑執行完畢5 年之內
    故意再犯本件有期徒刑以上之罪，均為累犯，應依法加重其
    刑。
四、科刑：
 (一) 爰審酌施用毒品之行為不僅戕害自身身心健康，亦間接影響
    社會治安，被告前經觀察、勒戒、強制戒治後，仍未能戒斷
    毒癮，顯見其對毒品之依賴情形非輕，實因使被告暫與毒品
    之誘惑隔離，促其斷絕毒害，並考量被告犯後坦承犯行，扣
    案毒品數量及其前科等一切情狀，分別量處如主文所示之刑
    ，並定應執行刑。
 (二) 扣案之白色粉末1 包（驗前淨重0.033 公克，驗餘淨重0.02
    3 公克，含包裝袋1 只），確屬第一級毒品海洛因無訛，此
    有前開高雄市立凱旋醫院濫用藥物成品檢驗鑑定書1 紙在卷
    可稽，而裝盛該等毒品之包裝袋1 只，其中亦含有無法析離
    之第一級毒品海洛因，應依毒品危害防制條例第18條第1 項
    前段規定諭知沒收銷燬之；至鑑驗耗用之毒品海洛因既已滅
    失，即無庸再予宣告沒收銷燬，附此敘明。
據上論斷，應依刑事訴訟法第273 條之1 第1 項、第299 條第1
項前段，毒品危害防制條例第10條第1 項、第18條第1 項前段，
刑法第11條、第47條第1 項、第51條第5 款，判決如主文。
本案經檢察官乙○○到庭執行職務。
中    華    民    國    99    年    7     月    9     日
                  刑事第十庭    法  官  蔡書瑜
以上正本證明與原本無異。
如不服本判決應於收受送達後10日內向本院提出上訴書狀，並應
敘述具體理由；如未敘述上訴理由者，應於上訴期間屆滿後20日
內向本院補提理由書（均須按他造當事人之人數附繕本）「切勿
逕送上級法院」。
中    華    民    國    99    年    7     月    9     日
                                書記官  楊明月
附錄：論罪法條
毒品危害防制條例第10條第1項
施用第一級毒品者，處 6 月以上 5 年以下有期徒刑。

司法院資訊處製作；財團法人民間司法改革基金會備份。
